【裁判字號】    97,審訴,518
【裁判日期】    970822
【裁判案由】    毒品危害防制條例
【裁判全文】
臺灣桃園地方法院刑事判決             97年度審訴字第228號
                                     97年度審訴字第518號
公  訴  人  臺灣桃園地方法院檢察署檢察官
被      告  甲○○
上列被告因違反毒品危害防制條例案件，經檢察官提起公訴（96
年度毒偵字第4944、6402號），被告於本院準備程序進行中，就
被訴事實為有罪之陳述，經本院告知簡式審判程序意旨，並聽取
公訴人及被告之意見後，本院合議庭裁定改依簡式審判程序審理
，茲判決如下：
    主  文
甲○○施用第一級毒品，累犯，處有期徒刑捌月，扣案之第一級
毒品海洛因壹包（驗餘毛重零點壹玖伍公克）沒收銷燬之，注射
針筒壹支沒收；又施用第一級毒品，累犯，處有期徒刑捌月，扣
案之第一級毒品海洛因壹包（驗餘毛重零點貳陸公克）沒收銷燬
之。應執行有期徒刑壹年貳月，扣案之第一級毒品海洛因貳包（
合計驗餘毛重零點肆伍伍公克）均沒收銷燬之，注射針筒壹支沒
收。
    事  實
一、甲○○前於民國89年間因施用毒品案件，經臺灣宜蘭地方法
    院以89年度毒聲字第777 號裁定送觀察、勒戒，因無繼續施
    用傾向，於89年9 月21日執行完畢釋放出所，並經臺灣宜蘭
    地方法院檢察署檢察官以89年度偵字第1226號為不起訴處分
    確定；復於90年間因施用毒品案件，經同院以90年度毒聲字
    第330 號裁定送觀察、勒戒，因無繼續施用傾向，於90年5
    月28日執行完畢釋放出所；再於前開勒戒執行完畢釋放後5
    年內之93 年間，因施用毒品案件，經本院以94年度簡字第1
    號判決判處有期徒刑6 月確定；同年間又因搶奪等案件，經
    本院以93年度訴字第1654號判決判處有期徒刑10月、10月，
    確定，與前開有期徒刑6 月，經本院以94年度聲字第1020號
    裁定應執行有期徒刑1 年11月確定，於95年7 月23日縮刑期
    滿執行完畢；另於95年間因搶奪、竊盜、施用毒品等案件，
    經本院分別以95年度訴字第2093號判決判處有期徒刑11月、
    以95年度易字第1442號判決判處有期徒刑4 月、以95年度訴
    字第2479號判決判處有期徒刑8 月確定，嗣經本院以96年度
    聲減字第985 號裁定分別減刑為有期徒刑5 月又15日、2 月
    、4 月，應執行有期徒刑10月又15日確定，於96年7 月23日
    期滿執行完畢（於本案均構成累犯）。詎仍不知悔改，分別
    為下列施用毒品行為：
  (一)基於施用第一級毒品海洛因之犯意，於96年8 月29日晚間10
    時許，在桃園縣桃園市住處附近，施用第一級毒品海洛因1
    次。嗣同日晚上11時10分許，在桃園縣桃園市○○路40 巷2
    號前為警查獲，並扣得第一級毒品海洛因1 包（毛重0.22公
    克，驗餘毛重0.195 公克）及其所有供施用第一級毒品海洛
    因之注射針筒1 支。
  (二)基於施用第一級毒品海洛因之犯意，於96年11月16日上午11
    時許，在桃園縣桃園市○○路假日花市停車場內空屋，施用
    第1 級毒品海洛因1 次。嗣於同日下午1 時50分許，在上址
    為警查獲，並扣得第一級毒品海洛因1 包（毛重0.28公克，
    驗餘毛重0.26公克）。
二、案經桃園縣政府警察局暨桃園縣政府警察局龜山分局移請臺
    灣桃園地方法院檢察署檢察官偵查起訴。
    理  由
一、上揭犯罪事實，業據被告甲○○於警詢、偵查及本院審理時
    均坦承不諱，並有桃園縣政府警察局被採尿人尿液暨毒品真
    實姓名與編號對照表、桃園縣政府警察局龜山分局被採尿人
    尿液暨毒品真實姓名與編號對照表各1 紙、台灣檢驗科技股
    份有限公司濫用藥物尿液檢驗報告2 紙附卷可稽，此外，復
    有如主文欄所示之物扣案可佐，堪認被告前揭不利於己之自
    白與事實相符。又被告前於89年間因施用毒品案件，經臺灣
    宜蘭地方法院以89年度毒聲字第777 號裁定送觀察、勒戒，
    因無繼續施用傾向，於89年9 月21日執行完畢釋放出所，並
    經臺灣宜蘭地方法院檢察署檢察官以89年度偵字第1226號為
    不起訴處分確定；復於90年間因施用毒品案件，經同院以90
    年度毒聲字第330 號裁定送觀察、勒戒，因無繼續施用傾向
    ，於90年5 月28日執行完畢釋放出所；再於前開勒戒執行完
    畢釋放後5 年內之93年間，因施用毒品案件，經本院以94年
    度簡字第1 號判決判處有期徒刑6 月確定等情，有臺灣高等
    法院被告前案紀錄表1 份在卷可憑，則被告本件施用毒品犯
    行係非屬「初犯」或「5 年後再犯」之情形，自應逕予以論
    罪科刑。綜上，本件事證明確，被告犯行洵堪認定，應依法
    論科。
二、核被告所為，均係犯毒品危害防制條例第10條第1 項之施用
    第一級毒品罪。被告施用第一級毒品前後非法持有第一級毒
    品之低度行為，為施用之高度行為所吸收，不另論罪。被告
    所犯上開2 次施用第一級毒品罪，犯意各別，行為互殊，應
    予分論併罰。又被告有事實欄所載之犯罪及科刑執行情形，
    有臺灣高等法院被告前案紀錄表足憑，其於5 年內再犯本案
    有期徒刑以上之罪，皆為累犯，均應依法加重其刑。爰審酌
    被告前因施用毒品案件，業經勒戒及刑之執行，仍未能自新
    、戒斷毒癮，而再施用足以導致人體機能發生依賴性、成癮
    性及抗藥性等障礙之第一級毒品，戕害自身健康，漠視法令
    禁制，惟犯後坦承犯行，暨其犯罪動機、手段、施用毒品之
    次數等一切情狀，量處如主文所示之刑。至扣案之白色粉末
    2 包（分別毛重毛重0.22公克、0.28公克），經鑑驗結果，
    確呈第一級毒品海洛因陽性反應，有台灣檢驗科技股份有限
    公司濫用藥物檢驗報告2 紙在卷足憑，爰依毒品危害防制條
    例第18條第1 項前段之規定，諭知沒收銷燬之。至扣案之注
    射針筒1 支，為被告所有供施用第一級毒品海洛因之器具，
    業據被告供承在卷，爰依刑法第38條第1 項第2 款之規定，
    宣告沒收。
據上論斷，應依刑事訴訟法第273 條之1 第1 項、第299 條第1
項前段，毒品危害防制條例第10條第1 項、第18條第1 項前段，
刑法第11條、第47條第1 項、第51條第5 款、第38條第1 項第2
款，判決如主文。
本案經檢察官黃珮如到庭執行職務。
中    華    民    國    97    年    8     月    22    日
                      刑事庭  法  官  江振義
以上正本證明與原本無異。
如不服本判決，應於判決送達後10日內向本院提出上訴狀（應附
繕本），其未敘述上訴理由者，應於上訴期間屆滿後20日內補提
理由書狀於本院，上訴於臺灣高等法院。
                              書記官  林韡婷
中    華    民    國    97    年    8     月    22    日
附論罪科刑依據之法條：
毒品危害防制條例第10條
施用第一級毒品者，處 6 月以上 5 年以下有期徒刑。
施用第二級毒品者，處3 年以下有期徒刑。


司法院資訊處製作；財團法人民間司法改革基金會備份。
